【裁判字號】    92,交聲,662
【裁判日期】    920728
【裁判案由】    聲明異議
【裁判全文】
臺灣臺中地方法院交通事件裁定                    九十二年度交聲字第六六二號
    原處分機關  交通部公路總局台中區監理所台中市監理站
    異議人即
    受處分人    甲○○
右列受處分人因違反道路交通管理處罰條例案件，對於交通部公路總局台中區監理所
台中市監理站九十二年六月十九日所為之裁決（裁監稽違字第裁六一─Ｉ00000
000號裁決書），聲明異議，本院裁定如左：
    主  文
異議駁回。
    理  由
一、原處分機關略以：本案係彰化縣警察局彰化分局八卦山派出所舉發受處分人甲○
    ○駕駛車號ＣＪＩ─３６９號重型機車於九十一年十月十三日十八時二十七分許
    ，行經彰化市○○街與旭光街口處，因「闖紅燈」違規，受處分人未於應到案日
    期前提出申訴，該站遂於九十二年六月十九日以裁監稽違字第裁六一─Ｉ000
    00000號裁決書，裁處罰鍰新台幣四千五百元整，並記違規點數三點，罰鍰
    限於九十二年七月十九日前繳納，逾期則依裁決書處罰主文規定裁處，於法並無
    不合等語。
二、本件異議人即受處分人甲○○則以：舉發當時異議人在彰化市○○○○○街口「
    綠燈左轉」，卻被警員從後方追上並開違規單指稱有闖紅燈違規，但該路口並沒
    有二段式左轉，所以綠燈左轉並無違規，也沒有闖紅燈，所以拒簽罰單，因該舉
    發實有違誤，爰聲明異議云云。
三、按汽車駕駛人，行經有燈光號誌管制之交岔路口闖紅燈者，處新台幣一千八百元
    以上五千四百元以下罰鍰，並記違規點數三點，道路交通安全規則第一百零二條
    第一項第一款，道路交通管理處罰條例第五十三條、第六十三條第一項第三款分
    別定有明文。經查：本件受處分人即異議人甲○○於前揭時、地，因紅燈左轉違
    規，為行經該路口之執勤彰化縣警察局彰化分局八卦山派出所員警當場發現攔檢
    舉發等情，有彰警交字第Ｉ00000000號通知單影本一紙在卷可稽。雖異
    議人辯稱：當時確實為綠燈左轉云云。惟本案業據證人即原掣單舉發員警詹延聰
    稱：「當時正在執勤，我行駛的方向是綠燈，違規人紅燈左轉，他從旭光路左轉
    ，我綠燈直行快到路口，我見違規人違規將他攔停... 」等語（見本院九十二年
    七月十八日庭訊筆錄）是依證人所述，渠乃親眼看見異議人確有於舉發時、地違
    反號誌管制闖越紅燈左轉之事實。又訊據受處分人並無法提出任何可供調查之證
    據以實其說，本院經查亦無何證據足資證明值勤警員有捏造事實違法取締之情事
    ，則執勤警員本其維護交通秩序、安全職責所為之舉發，自應受到合法、正確之
    推定，異議人空言指摘原處分不當尚屬無據。原處分機關據以援引上開規定，裁
    處罰鍰新台幣四千五百元並記違規點數三點，並無不當。本件異議為無理由，應
    予駁回。
四、據上論斷，應依道路交通管理處罰條例第八十七條第二項、道路交通案件處理辦
    法第十九條，裁定如主文。
中      華      民      國    九十二    年     七       月   廿八       日
                                        臺灣臺中地方法院交通法庭
                                            法  官  王  靜  秋
右正本證明與原本無異。
如不服本裁定應於送達後五日內向本院提出抗告狀。
                                            書記官
中      華      民      國    九十二    年    七      月    二十八      日


司法院資訊處製作；財團法人民間司法改革基金會備份。
